---
output:
  pdf_document: default
  html_document: default
---
# Umgebungen umgibt unglaubliches

Lesen Sie das ["Environments"](https://adv-r.hadley.nz/environments.html)-Kapitel aus *Advanced R Programming* aufmerksam durch.

Bearbeiten Sie die folgenden, teilweise von dort übernommenen Aufgaben:

a) Inwiefern unterscheiden sich in R Listen (`list`) von `environment`s?

  - Every name of an environment must be unique
  - The names in an environment are not ordered
  - An environment has a parent
  - Environments are not copied when modified

b) Wo suchen `ls()` und `rm()` wenn nicht explizit ein `environment` angegeben wird?

  - In the current environment

c) Wo legt `<-` eine (neue) `binding` an? Wo `<<-`?

  - <- binds name to current environment, while
  - <<- binds name in the parent of the current environment

d) Schreiben sie eine modifizierte Version `anywhere()` der Funktion `where()` aus dem `pryr`-Paket (**nicht** der im Buch definierten Funktion `where`), die *alle* Umgebungen im Suchpfad die eine Variable des gegebenen Namens enthalten in Form einer Liste zurückgibt. Überprüfen Sie ihre Implementation mit `test-env-anywhere.R`.

```{r, where}
pryr::where
```

```{r, anywhere}
anywhere <- function(name, env = parent.frame()) {
  checkmate::assert_string(name, min.chars = 1)
  stopifnot(is.character(name), length(name) == 1)
  env <- pryr:::to_env(env)
  result <- list()
  if (identical(env, emptyenv())) {
    return(list())
  }
  if (exists(name, env, inherits = FALSE)) {
    result <- c(result, env)
  }
  append(result, anywhere(name, parent.env(env)))
}
```


*Hinweis:* Die Funktion `to_env()`, die in `pryr::where()` benutzt wird wird nicht von `pryr` exportiert. Sie können die Funktion trotzdem mittels `pryr:::to_env()` aufrufen.
